【裁判字號】    99,台抗,564
【裁判日期】    990722
【裁判案由】    停止執行
【裁判全文】
最高法院民事裁定              九十九年度台抗字第五六四號
再 抗告 人  乙○○
訴訟代理人  顏文正律師
上列再抗告人因與甲○○間聲請停止執行事件，對於中華民國九
十九年五月二十八日台灣高等法院裁定（九十九年度抗字第五四
二號），提起再抗告，本院裁定如下：
    主  文
再抗告駁回。
再抗告程序費用由再抗告人負擔。
    理  由
按對於抗告法院所為抗告有無理由之裁定再為抗告，僅得以其適
用法規顯有錯誤為理由，此觀民事訴訟法第四百八十六條第四項
之規定自明。又所謂適用法規顯有錯誤，係指原法院就其取捨證
據所確定之事實適用法規顯有錯誤而言，不包括認定事實不當之
情形在內。本件原法院以：按債務人依強制執行法第十八條第二
項所供之擔保，係備供債權人因停止強制執行程序所受損害之賠
償，其數額應依強制執行程序停止後，債權人因不能即時取償所
受之損害額定之，而非以執行標的物之價值為依據。經查相對人
聲請強制執行之執行名義為命再抗告人給付新台幣（下同）四千
七百七十二萬三千五百四十二元及自民國八十七年三月十三日起
至清償日止按年息百分之五計算之利息；給付一百五十八萬五千
四百八十五元及自九十七年十月十五日起至清償日止按年息百分
之五計算之利息及執行費四十二萬七千一百七十二元。相對人持
上開執行名義就再抗告人財產為強制執行，如於九十九年三月十
日未裁定准予停止執行，則相對人因強制執行所得之利益合計為
七千八百四十六萬零九百十四元。是相對人因再抗告人聲請停止
執行可能遭受之損害，為遲延受償此項金額之利息損失。斟酌再
抗告人提起之債務人異議之訴，屬得上訴第三審之事件，並參考
各級法院辦案期限實施要點規定，民事第一、二、三審辦案期限
分別為一年四個月、二年、一年，合計為四年四個月，以此推估
相對人於本案訴訟審理期間，因不能強制執行即時取償所受之損
害額為一千六百九十九萬九千八百六十五元，爰將台灣台北地方
法院裁定廢棄，變更擔保金額為一千六百九十九萬九千八百六十
五元，仍准相對人供擔保後停止強制執行程序，核無適用法規顯
有錯誤。再抗告人對於原裁定提起再抗告，無非係就原法院核定
之擔保金額當否為爭執，惟應如何酌定擔保金及所酌定之擔保金
是否過高，屬原法院之職權，再抗告理由徒就原法院認定事實當
否為指摘，與適用法規是否顯有錯誤無涉，其再抗告自非合法。
據上論結，本件再抗告為不合法。依強制執行法第三十條之一，
民事訴訟法第四百九十五條之一第二項、第四百八十一條、第四
百四十四條第一項、第九十五條、第七十八條，裁定如主文。
中    華    民    國  九十九  年    七    月  二十二  日
                      最高法院民事第一庭
                          審判長法官  蕭  亨  國
                                法官  葉  勝  利
                                法官  高  孟  焄
                                法官  許  正  順
                                法官  魏  大  喨
本件正本證明與原本無異
                                      書  記  官
中    華    民    國  九十九  年    八    月    三    日
                                                      v

司法院資訊處製作；財團法人民間司法改革基金會備份。
